---
title: 'INFORME 0: OptimaTUNA - L-W model Deguara et al. 2017'
author: "Sergio Morell-Monzó"
date: "15/12/2022"
output:
  html_document: default
  pdf_document: default
---

```{r setup, include=FALSE}
knitr::opts_chunk$set(echo = TRUE)
```


```{r load required libraries, include=FALSE}
library(readxl)
```

```{r Load data, include=FALSE}
# Inspectores
df_rel_insp <- read_excel("C:/Users/sergi/Desktop/OptimaTUNA/data/test_borrar/Relacion_L_Kg_Inspectores.xlsx")
# UPV
df_rel_upv <- read_excel("C:/Users/sergi/Desktop/OptimaTUNA/data/test_borrar/Relacion_L_Kg_UPV.xlsx")
# Merge datasets (Inspectores + UPV)
df_all <- rbind(df_rel_insp, df_rel_upv)
```

Las relaciones talla-peso (L-W) de los inspectores y de la UPV no son independientes al modelo Deguara et al. 2017. Es decir, estos no son datos reales de L medida y W medido, sino que se han obtenido a partir del modelo Deguara et al. 2017. Por tanto, no pueden utilizarse estos datos para evaluar el rendimiento del modelo en estas muestras.

#### Deguara, S. et al. (2017) Determination of a length-weight equation applicable to Atlantic Bluefin Tuna (Thunnus Thynnus) during the purse seine fishing season in the Mediterranea. Collect. Vol. Sci. Pap. ICCAT, 73(7): 2324-2332
#### https://www.iccat.int/Documents/CVSP/CV073_2017/n_7/CV073072324.pdf

Resumen:
Un uso importante de la ecuación talla-peso (L-W) para el atún rojo del Atlántico, Thunnus thynnus, es convertir la longitud a la horquilla recta (SFL) medida con estereocámaras durante la introducción en jaulas de atún rojo en peso capturado (RWT). La bibliografía y otros datos disponibles indicaron que el uso de las relaciones L-W de ICCAT más recientes sobrestiman el RWT atribuido a un SFL particular, lo que daría lugar a una sobrestimación significativa del peso de captura real. Se llevó a cabo una revisión de las relaciones L-W publicadas y un análisis de algunos datos nuevos con el objetivo final de proporcionar una ecuación L-W que se utilice para convertir los datos SFL de atún rojo capturado durante la temporada de pesca con redes de cerco y transferidos a jaulas a RWT. Se determinó una nueva ecuación aplicable al mar Mediterráneo durante los meses de mayo y junio: RWT = (2,8684x10-5) x (SFL)2,9076. Esta ecuación es más representativa de las ecuaciones encontradas en la literatura que las propuestas por las ecuaciones actuales de ICCAT, y se recomienda utilizar esta nueva ecuación para la conversión de datos SFL de cámaras estereoscópicas a RWT.

# Equation (empirical):
# Y = 0.000028684 * X^2.907552726

```{r Prepare plot layout, include=FALSE}
par(mfrow=c(1,1))
```

## Plot 1: Relación entre longitud y peso
## 650x650

```{r Plot 1, include=TRUE}
windowsFonts(FAM=windowsFont('Arial'))
plot(df_rel_insp$L_m*100, df_rel_insp$W_Kg,
     main= substitute(paste('Relación entre longitud y peso (L-W) en ', italic('Thunnus thynnus'))),
     las=1,
     xlab='Longitud [cm]', cex.lab=1.4,
     ylab='Peso [Kg]', cex.lab=1.4,
     tck=0.02,
     pch=19, cex=2,
     col='dodgerblue1',
     family='FAM')
#grid(NULL, NULL, lty=1)
points(df_rel_upv$L_m*100, df_rel_upv$W_Kg,
       pch=19, cex=2,
       col='goldenrod1',
       family='FAM')
#abline(lm, lwd=2)

curve(0.000028684*x^2.907552726, lwd=2, add=TRUE)

legend(185, 170,
  legend=c("L-W Deguara et al. 2017"),
  col=c('black'),
  lty=1, lwd=3, cex=1.2, bty='n'
)
legend(185, 160, 
       legend=c("Inspectores", "UPV"),
       col=c("dodgerblue1", "goldenrod1"), 
       pch=c(19), cex=1.2,  bty = "n")
text(200, 115, cex=0.65,
     "Deguara, S. et al. (2017) Determination of a length-weight equation applicable 
     to Atlantic Bluefin Tuna (Thunnus thynnus) during the purse seine fishing season in the Mediterranean.
     Collect. Vol. Sci. Pap. ICCAT, 73(7): 2324-2332")
```

## Plot 2: Posición de la muestra dentro de la curva Deguara et al. 20217
## 650x650

```{r Plot 2, include=TRUE}
curve(0.000028684*x^2.907552726, 
      xlim=c(50, 300), 
      lwd=2, las=1, tck=0.02,
      col="black",
      main="Posición de la muestra dentro de \n la curva Deguara et al. 2017",
      xlab="Longitud [cm]", ylab="Peso [Kg]",
      cex.lab=1.4, cex.lab=1.4)

points(df_rel_insp$L_m*100, df_rel_insp$W_Kg,
       pch=19, cex=1,
       col='dodgerblue1',
       family='FAM')

points(df_rel_upv$L_m*100, df_rel_upv$W_Kg,
       pch=19, cex=1,
       col='goldenrod1',
       family='FAM')
legend(50, 425, legend=c("L-W Deguara et al. 2017"), col=c('black'),
       lty=1, lwd=3, cex=1.2, bty='n')
text(120, 360, "Y = 28684(10^-5)X^2.907552726")
legend(50, 320, 
       legend=c("Inspectores", "UPV"),
       col=c("dodgerblue1", "goldenrod1"), 
       pch=c(19), cex=1.2,  bty = "n")
```

## Plot 3: Plot 2 (zoom)
# 650x650

```{r Plot 3, include=TRUE}
curve(0.000028684*x^2.907552726, 
      xlim=c(150, 250), 
      lwd=2, las=1, tck=0.02,
      col="black",
      main="Relación L-W Deguara et al. 20217",
      xlab="Longitud [cm]", ylab="Peso [Kg]",
      cex.lab=1.4, cex.lab=1.4)

points(df_rel_insp$L_m*100, df_rel_insp$W_Kg,
       pch=19, cex=1.5,
       col='dodgerblue1',
       family='FAM')

points(df_rel_upv$L_m*100, df_rel_upv$W_Kg,
       pch=19, cex=1.5,
       col='goldenrod1',
       family='FAM')
legend(150, 250, legend=c("L-W Deguara et al. 2017"), col=c('black'),
       lty=1, lwd=3, cex=1.2, bty='n')
text(180, 220, "Y = 28684(10^-5)X^2.907552726")
legend(150, 200, 
       legend=c("Inspectores", "UPV"),
       col=c("dodgerblue1", "goldenrod1"), 
       pch=c(19), cex=1.2,  bty = "n")

```

Objetivos:

1) Obtener una equación L-W más adecuada para las condiciones de crianza de Balfego.
2) Obtener una equación L-H-W que puede ser más adecuada.
